臺灣桃園地方法院刑事判決　　　　　　　94年度易字第1066號
公　訴　人　臺灣桃園地方法院檢察署檢察官
被　　　告　乙○○
　　　　　　　　　　（現羈押在臺灣桃園看守所）
上列被告因竊盜案件，經檢察官提起公訴（94年度偵字第11930
號、第11936 號、第12795 號），被告於本院準備程序進行中就
起訴為有罪之陳述，經告知被告簡式審判程序之旨，並聽取當事
人之意見後，經本院合議庭裁定由受命法官獨任進行簡式審判程
序，本院判決如下：
    主  文
乙○○連續結夥三人以上攜帶兇器毀越安全設備竊盜，累犯，處
有期徒刑捌月。
    事  實
一、乙○○前於民國89年間因公共危險案件，經本院以89年度交
    易字第306 號判處有期徒刑2 月確定，於90年1 月10日易科
    罰金執行完畢。詎猶不知悔改，與丙○○（另案審理）、丁○○（另為判決）共同基於意圖為自己不法所有之概括犯意
    聯絡，於93年7 月3 日凌晨，至桃園縣平鎮市○○路317 號
    無人居住之房屋銷售接待中心，由丁○○以其所有客觀上足
    以對人之生命、身體構成威脅，具危險性之尖嘴鉗一把破壞
    敲破該處窗戶後，與丙○○先後爬入室內，而乙○○在外把
    風，共同竊取置於該處欣永承廣告公司所有之投影機、不斷
    電系統、DVD 放影機、擴大機各1 台、甲○○所有之汽車駕
    駛執照1 枚，得手後於同日由乙○○持上開竊得之投影機、
    不斷電系統、DVD 放影機至桃園縣中壢市○○路107 號環北
    當鋪典當，取得現金新臺幣（下同）5,000 元，由丙○○、
    丁○○各分得2,000 元，乙○○則分得1,000 元。復於同年
    月4 日3 時許，三人再至桃園縣中壢市○○路46巷7 號前，
    由乙○○、丁○○把風，丙○○以自備鑰匙下手行竊之方式
    ，竊取停放於該處戊○○所有，車牌號碼KD─3703號自用小
    貨車（其內有電話線20公尺、伸縮樓梯1 具）。嗣於同年月
    4 日4 時50分許，在桃園縣中壢市○○街10號旁為警查獲。
二、案經桃園縣政府警察局中壢分局報請臺灣桃園地方法院檢察
    署檢察官偵查起訴。
    理  由
一、本件被告所犯係死刑、無期徒刑、最輕本刑為3 年以上有期
    徒刑以外之罪，其於準備程序中就被訴事實為有罪之陳述，
    經法官告知簡式審判程序之旨，並聽取公訴人、被告之意見
    後，依刑事訴訟法第273 條之1 第1 項規定，經本院合議庭
    裁定，由受命法官獨任進行簡式審判程序審理，核先敘明。
二、上揭犯罪事實業據被告乙○○於警詢、檢察官偵查中及本院
    審理時坦承不諱，核與共犯丁○○、丙○○於警詢、檢察官
    偵查中及本院訊問時供述相符，且據證人甲○○、戊○○於
    警詢時指述；證人李建宏證述明確明確，復有贓物認領保管
    單、贓物領據保管單、當票各1 紙、照片3 張、附卷可按，
    足證被告前開自白與事實相符。本件事證明確，被告犯行堪
    以認定，應依法論科。
三、按刑法第321 條第1 項第2 款所稱之其他安全設備，係指門
    扇牆垣以外與門扇牆垣同其性質，依社會通常觀念足以認為
    防盜之設備而言，指門扇牆垣以外，依通常觀念足認防盜之
    一切設備而言，如門鎖、窗戶、冷氣孔、房間門均屬之。再
    按攜帶兇器竊盜，祇須行竊時攜帶具有危險性之兇器為已足
    ，並不以攜帶之初有行兇之意圖為必要（參照最高法院62年
    臺上字2489號判例）。被告乙○○與丁○○、丙○○於93年
    7 月3 日行竊時所攜帶之尖嘴鉗，為金屬製品，質地堅硬，
    在客觀上對人之生命、身體具有危險性，自屬兇器，即應繩
    以該條款之罪。是核被告乙○○於93年7 月3 日凌晨，與丁○○、丙○○攜帶客觀上足供兇器使用之尖嘴鉗，並由丁○○尖嘴鉗破壞窗戶後攀爬窗戶入室行竊之所為，係犯刑法第
    321 條第1 項第4 款、第3 款、第2 款之結夥三人以上攜帶
    兇器毀越安全設備竊盜罪；被告乙○○與丁○○、丙○○於
    同年月4 日竊取車牌號碼KD─3703號自用小貨車及其內物品
    之所為，係犯刑法第321 條第1 項第4 款結夥三人以上竊盜
    罪。被告乙○○與丁○○、丙○○就前開2 次竊盜犯行間，
    有犯意聯絡及行為分擔，為共同正犯。被告前開2 次竊盜犯
    行，犯罪時間緊接，所犯基本構成要件相同，顯係基於概括
    犯意為之，應依刑法第56條連續犯之規定，依情節較重之結
    夥三人以上攜帶兇器毀越安全設備竊盜論以一罪，並依法加
    重其刑。再被告乙○○前於民國89年間因公共危險案件，經
    本院以89年度交易字第306 號判處有期徒刑2 月確定，於90
    年1 月10日易科罰金執行完畢，有臺灣高等法院被告全國前
    案紀錄表一份在卷可按，其於5 年內再犯本案有期徒刑以上
    之罪，為累犯，應依法加重其刑。爰審酌被告被告素行、智
    識程度，於行竊過程中均擔任把風之工作，犯罪情節較實際
    下手者輕，犯罪所竊得投影機等物經典當換價僅取得1,000
    元，所得不高，而第1 次行竊後隔日、第2 次行竊後未幾即
    為警查獲，被害者亦均領回所失財物，所生損害非鉅，且被
    告犯罪後坦承犯行，態度尚佳等一切情狀，量處如主文所示
    之刑，以資懲儆。至被告乙○○與丁○○、丙○○於94年7
    月3 日行竊所用之尖嘴鉗一支，業遭共犯丁○○丟棄而不復
    取得，為免執行之困難，爰不就此為沒收之諭知。另公訴人
    聲請本院依竊盜犯贓物犯保安處分條例之規定併予宣告強制
    工作三年等語，固非無見。惟按前開條例所指之習慣犯，與
    累犯連續犯之性質有別，必須有具體之事實，足資證明行為
    人有犯罪之惡習及慣行，始有習慣犯規定之適用，並非一有
    累犯或連續犯之情形，即可認為有犯罪之習慣（參見最高法
    院54年度臺上字第3041號判決意旨）。查本院審酌被告此次
    犯行之動機、情節、手段等情狀後，認以量處有期徒刑8 月
    為適當，已如前述，是其應執行之刑未達1 年以上，依竊盜
    犯贓物犯保安處分條例第2 條第4 項規定，尚無從適用同條
    例第3 條第1 項第1 款規定諭知強制工作之餘地。再被告乙○○前無竊盜前科，而本案被告為警查獲之竊盜犯行僅二，
    次數非多，此外並無任何證據顯示被告另犯其他竊盜犯行，
    故難單憑被告乙○○於本案犯有2 次竊盜犯行一節，即遽認
    其有竊盜之犯罪習慣或以之為常業，是本案亦與刑法第90條
    第1 項之規定未合。況被告乙○○於警詢、檢察官偵查中及
    本院審理時始終坦承犯有前開竊盜犯行，態度尚佳，且本院
    亦已將被告前述罪刑採為累犯及量刑之依據，因認被告經前
    開主文所示有期徒刑之執行後，已足以袪除其犯罪之惡習，
    並收教化矯治之效，爰不另為強制工作之諭知。
據上論斷，依刑事訴訟法第273 條之1 第1 項、第299 條第1 項
前段，刑法第28條、第56條、第321 條第1 項第2 款、第3 款、
第4 款、第47條，判決如主文。
本案經檢察官謝雯璣到庭執行職務。
中　　華　　民　　國　　94　　年　　11　　月　　21　　日
                              刑事第九庭法  官  何燕蓉
上正本證明與原本無異。
如不服本判決，應於判決送達後十日內，向本院提出上訴狀。
                                        書記官  許弘樺
中　　華　　民　　國　　94　　年　　11　　月　　21　　日
附錄本案論罪科刑法條全文：
中華民國刑法第三百二十一條第一項
犯竊盜罪而有左列情形之一者，處六月以上、五年以下有期徒刑
：
一、於夜間侵入住宅或有人居住之建築物、船艦或隱匿其內而犯
    之者。
二、毀越門扇、牆垣或其他安全設備而犯之者。
三、攜帶兇器而犯之者。
四、結夥三人以上而犯之者。
五、乘火災、水災或其他災害之際而犯之者。
六、在車站或埠頭而犯之者。
